【裁判字號】    98,易緝,204
【裁判日期】    981229
【裁判案由】    毒品危害防制條例
【裁判全文】
臺灣板橋地方法院刑事判決             98年度易緝字第204號
公  訴  人  臺灣板橋地方法院檢察署檢察官
被      告  甲○○
                    （另案在臺灣臺北監獄臺北分監執行中）
上列被告因毒品危害防制條例案件，經檢察官提起公訴（95年度
毒偵字第7589號），被告於準備程序對被訴事實為有罪之陳述，
本院裁定改依簡式審判程序審理，判決如下：
    主      文
甲○○施用第二級毒品，累犯，處有期徒刑陸月，如易科罰金，
以新臺幣壹仟元折算壹日。扣案第二級毒品甲基安非他命貳包（
驗餘毛重壹點壹捌陸公克）沒收銷燬之。
    事      實
一、甲○○前因施用毒品案件，經本院以88年度毒聲字第453 號
    裁定送觀察、勒戒，因認無繼續施用傾向，於民國88年2 月
    12日執行完畢釋放出所；又犯施用毒品案件，經臺灣臺北地
    方法院以90年度毒聲字第1167號裁定再送觀察、勒戒，認有
    繼續施用傾向，復經該院以90年度毒聲字第1656號裁定送強
    制戒治，嗣於91年2 月22日停止其處分出所，所餘期間付保
    護管束，於91年6 月23日保護管束期滿未經撤銷，視為強制
    戒治期滿執行完畢，此次施用犯行另經該院以90年度簡字第
    2573號判決判處有期徒刑3 月確定；再因施用毒品案件，經
    本院以91年度毒聲字第2599號裁定送強制戒治，於92年9 月
    12日停止處分出所，迄至92年10月8 日付保護管束期滿為止
    仍未經撤銷，視為強制戒治期滿執行完畢，施用犯行部分又
    經本院以91年度易字第2596號判決判處有期徒刑7 月，上訴
    後由臺灣高等法院以92年度上易字第82號判決駁回確定，於
    94年3 月19日縮刑期滿執行完畢。詎仍不知悔改，另基於施
    用第二級毒品甲基安非他命之犯意，於95年8 月17日晚間某
    時，在臺北縣板橋市○○○路之首府旅社內，以燒烤加熱甲
    基安非他命吸食其產生煙霧之方式，施用甲基安非他命1 次
    。嗣於同年月（19）日0 時50分許，為警在臺北縣中和市○
    ○路與民富街口查獲，並扣得第二級毒品甲基安非他命2 包
    （驗餘毛重1.186 公克），經採集其尿液送驗，結果呈現安
    非他命、甲基安非他命陽性反應。
二、案經臺北縣政府警察局中和分局報告臺灣板橋地方法院檢察
    署檢察官偵查起訴。
    理      由
一、本案被告甲○○所犯係死刑、無期徒刑、最輕本刑為三年以
    上有期徒刑以外之罪，且非高等法院管轄之第一審案件，其
    於準備程序中就被訴事實為有罪之陳述，經本院告知簡式審
    判程序之旨，並聽取公訴人、被告之意見後，裁定進行簡式
    審判程序，合先敘明。
二、上揭事實，業據被告於本院準備程序與審理時坦承不諱，且
    被告為警查獲後，經採集其尿液檢體送驗，結果的確呈現安
    非他命、甲基安非他命陽性反應，有臺灣檢驗科技股份有限
    公司濫用藥物尿液檢驗報告附卷可憑，另有同經該公司以95
    年9 月19日編號：CH/2006/90204 號濫用藥物檢驗報告確認
    之甲基安非他命2 包（驗餘毛重1.186 公克）扣案足佐，可
    證被告自白確與事實相符，堪以採信。
三、按毒品危害防制條例於92年7 月9 日修正公布，自93年1 月
    9 日施行，其中第20條、第23條將施用毒品之刑事處遇程序
    區分為「初犯」、「5 年內再犯」、「5 年後再犯」。依其
    立法理由之說明：「初犯」，經觀察、勒戒或強制戒治，應
    為不起訴處分或不付審理之裁定；經觀察、勒戒或強制戒治
    執行完畢釋放後，「5 年內再犯」者，因其再犯率甚高，原
    實施之觀察、勒戒及強制戒治既已無法收其實效，爰依法追
    訴或裁定交付審理。至於經觀察、勒戒或強制戒治執行完畢
    釋放，「5 年後再犯」者，前所實施之觀察、勒戒或強制戒
    治已足以遮斷其施用毒品之毒癮，為期自新及協助其斷除毒
    癮，仍用「初犯」規定，先經觀察、勒戒或強制戒治之程序
    。從而，依修正後之規定，祇於「初犯」及「5 年後再犯」
    2 種情形，有其追訴條件之限制，即須於初犯經觀察、勒戒
    或強制戒治釋放後，5 年內均無施用毒品之行為，始能認其
    前所實施之觀察、勒戒或強制戒治已足遮斷毒癮，而得於5
    年後再犯時，再予適用初犯之規定，重行觀察、勒戒等程序
    。倘5 年內已經再犯，被依法追訴處罰，縱其第3 次（或第
    3 次以上）施用毒品之時間在初犯釋放5 年以後，即與「5
    年後再犯」之情形有別，且因已於「5 年內再犯」，顯見其
    再犯率甚高，原實施觀察、勒戒或強制戒治，已無法收其實
    效，自無再經觀察、勒戒及強制戒治之必要，應由檢察官逕
    行起訴，始符新法修正之本旨（最高法院95年第7 次刑事庭
    會議決議參照）。查被告前已因施用毒品案件，多次經送觀
    察、勒戒與強制戒治，甚經法院判處罪刑確定在案，有臺灣
    高等法院被告前案紀錄表乙份附卷可參，是被告既曾於最初
    觀察、勒戒執行完畢釋放後5 年內再犯施用毒品之罪，且經
    法院判處罪刑確定，雖本案施用毒品之時間在初犯釋放5年
    後，惟被告既已先於5 年內再犯，顯見其再犯率甚高，原實
    施之觀察、勒戒已無法收其實效，而無5 年戒斷期之存在，
    即無再行觀察、勒戒或強制戒治之必要，揆諸前揭說明，仍
    應依法論科。
四、核被告所為，係犯毒品危害防制條例第10條第2 項之施用第
    二級毒品罪。其施用前後持有第二級毒品甲基安非他命，持
    有之低度行為，應為施用之高度行為所吸收，不另論罪。另
    被告有如事實欄所示之前案紀錄，於94年3 月19日執行完畢
    乙節，如觀諸前揭卷附被告前案紀錄表即可明瞭，其於有期
    徒刑執行完畢5 年內，故意再犯本件有期徒刑以上之罪，為
    累犯，應依刑法第47條第1 項之規定加重其刑。爰審酌被告
    已曾因相同犯行經觀察、勒戒、強制戒治之處遇，猶未能知
    所警惕，顯然漠視法令之禁制，惟其犯罪行為主要係戕害自
    身，並未直接積極損害他人之利益，且事後坦承犯行，犯後
    態度尚無不良，暨其施用毒品之動機、目的、素行等一切情
    狀，量處如主文所示之刑，並諭知易科罰金之折算標準。又
    本案被告犯行固在96年4月24日之前，然其早於96年3月20
    日之上開條例施行前即因本案而遭通緝，有本院96年3月20
    日96年板院輔刑宙科緝字第223號通緝書附於卷內可證，嗣
    更迄至98年12月1日始因另有通緝案件而為警逮獲，後經檢
    察官先送執行他案入監，此同可參照前開卷附之被告前案紀
    錄表，則被告顯未於96年12月31日以前自動歸案接受審判，
    依中華民國96年罪犯減刑條例第5條規定所示，其於本案並
    無減刑之適用，併此敘明。
五、扣案甲基安非他命2 包（驗餘毛重1.186 公克），為被告持
    有供施用之第二級毒品，而扣得之甲基安非他命為細微結晶
    體，部分已沾附於包裝袋上，若欲完全析離，雖非不可能，
    但此舉對毒品危害防制政策之施行，並無特殊助益，且徒費
    執行之成本，故均併依毒品危害防制條例第18條第1 項前段
    規定宣告沒收銷燬之，以符執行之實際。
據上論斷，應依刑事訴訟法第273 條之1 第1 項、第299 條第1
項前段，毒品危害防制條例第10條第2 項、第18條第1 項前段，
刑法第11條前段、第47條第1 項、第41條第1 項前段，判決如主
文。
中    華    民    國    98    年    12    月    29    日
                    刑事第六庭  法  官  盧軍傑
上列正本證明與原本無異。
如不服本判決，應於判決送達後10日內敘明上訴理由，向本院提
出上訴狀 (應附繕本) ，上訴於臺灣高等法院。其未敘述上訴理
由者，應於上訴期間屆滿後20日內向本院補提理由書「切勿逕送
上級法院」。
                                書記官  周玉茹
中    華    民    國    98    年    12    月    29    日
附錄本案論罪科刑所引法條：
毒品危害防制條例第10條
施用第一級毒品者，處6 月以上5 年以下有期徒刑。
施用第二級毒品者，處3 年以下有期徒刑。


司法院資訊處製作；財團法人民間司法改革基金會備份。
